臺灣高等法院臺南分院刑事裁定　　　　　 96年度抗字第133號
抗　告　人
即　受刑人　甲○○
上列抗告人因撤銷緩刑案件，不服臺灣臺南地方法院中華民國九
十六年四月十四日第一審裁定（九十六年度撤緩字第四二號），
提起抗告，本院裁定如下：
    主  文
抗告駁回。
    理  由
一、抗告意旨略以：抗告人甲○○於九十五年九月二十七日，因
    偽造有價証券等案件，經判處有期徒刑一年八月，緩刑四年
    ，緩刑期內之九十五年九月五日，因犯詐欺罪，雖經判處徒
    刑；但依法得撤銷緩刑，應係「在緩刑期內，受不得易科罰
    金之有期徒刑以上之刑之宣告」，始得為之，抗告人所受之
    徒刑係得易科罰金之徒刑，即不得撤銷緩刑，為此提起抗告
    ，求為適當裁定。
二、按受緩刑之宣告而有下列情形之一，足認原宣告之緩刑難收
    其預期效果，而有執行刑罰之必要者，得撤銷其宣告：(一)緩
    刑前因故意犯他罪，而在緩刑期內受得易科罰金之有期徒刑
    、拘役或罰金之宣告確定者。(二)緩刑期內因故意犯他罪，而
    在緩刑期內受得易科罰金之有期徒刑、拘役或罰金之宣告確
    定者。(三)緩刑期內因過失更犯罪，而在緩刑期內受有期徒刑
    之宣告確定者。(四)違反第74條第2項第1款至第8款所定負擔
    情節重大者；刑法第七十五條之一第一項分別定有明文。
三、查抗告人即受刑人甲○○前因偽造有價證券等案件，經原審
    於九十五年九月二十七日判處有期徒刑一年八月，緩刑四年
    確定。抗告人復於原審為緩刑宣告前之九十五年九月四日，
    因故意犯幫助詐欺罪，經原審於抗告人上開緩刑期內之九十
    五年十二月二十日，判處有期徒刑三月，並諭知如易科罰金
    ，以新台幣一千元折算一日確定，有原審九十五年度訴字第
    一０五二號、九十五年度嘉簡字第一七七八號判決書在卷可
    稽；則抗告人於上開原審宣告緩刑前故意犯他罪，並在抗告
    人上開緩刑期內受得易科罰金之有期徒刑之宣告確定，可堪
    認定。從而原審以「抗告人所犯上開偽造有價證券、幫助詐
    欺二案件，案件類型固不相同，犯罪原因、侵害法益及犯罪
    型態亦相異，然抗告人於偽造有價證券審理時，再度於九十
    五年九月四日將其所開設之郵局帳戶以新臺幣二萬元之代價
    租予他人，依卷內資料所示，足認抗告人並未因其任意使用
    票據致社會金融秩序造成危害有所體認，進而於該偽造有價
    證券案件審理時，再度將其所持有之帳戶任意出租他人使用
    ，再度破壞社會金融秩序之穩定性，顯非予執行刑罰，否則
    難收其預期效果之情狀，核與刑法第75條之1第1項第1款之
    規定相符，因而裁定撤銷抗告人之緩刑宣告；本院經核原審
    認事用法並無不當。
四、抗告人雖以上開情詞置辯。但按：刑法第七十五條之一之規
    定，業於九十四年一月七日經立法院三讀修正，而經總統於
    九十四年二月二日公布並於九十五年七月一日起施行，修正
    後現行之刑法第七十五條之一第一項第一款係規定：「受緩
    刑之宣告而有下列情形之一，足認原宣告之緩刑難收其預期
    效果，而有執行刑罰之必要者，得撤銷其宣告：(一)緩刑前因
    故意犯他罪，而在緩刑期內受得易科罰金之有期徒刑、拘役
    或罰金之宣告確定者」，從而行為人若在緩刑前因故意犯他
    罪，而在緩刑期內受有期徒刑之宣告，得撤銷緩刑者，係以
    「受易科罰金之有期徒刑之宣告」為要件；抗告人所辯「應
    係以在緩刑期內受不得易科罰金之有期徒刑之宣告」，為撤
    銷緩刑之要件，顯有誤會，所辯尚無可採。從而抗告人提起
    抗告，並以上開情詞指摘原裁定不當，為無理由，應予駁回
    。
據上論斷，依刑事訴訟法第四百十二條，裁定如主文。
中　　華　　民　　國　　96　　年　　5 　　月　　31　　日
                  刑事第四庭    審判長法　官　吳志誠
                                      法　官  羅心芳
                                      法　官  陳珍如
以上正本證明與原本無異。
不得再抗告。
　　　　　　　　　　　　　　　　　　　書記官　岑　玢
中　　華　　民　　國　　96　　年　　5 　　月　　31　　日
